【裁判字號】    95,交抗,97
【裁判日期】    950809
【裁判案由】    聲明異議
【裁判全文】
臺灣高等法院高雄分院刑事裁定          95年度交抗字第97號
抗告人即
受處分人    甲○○
上列抗告人因違反道路交通管理處罰條例聲明異議案件，不服臺
灣高雄地方法院中華民國95年6 月30日裁定（95年度交聲字第42
6 號），提起抗告，本院裁定如下：
    主  文
抗告駁回。
    理  由
一、本件抗告意旨略以：抗告人係由高雄市○○○路進入光復三
    街，向客戶收取貨款，再由光復三街出自強路由北往南，證
    人張燕庭如何能看到抗告人違規之行為；另證人即便衣警察
    高銘隆證述曾出示證件，並不實在，抗告人當時不知他們是
    警察或是壞人，抗告人冤曲難平，為此提起本件抗告云云。
二、按「汽車駕駛人，在道路上蛇行，或以其他危險方式駕車者
    ，處新臺幣6,000 元以上24,000元以下罰鍰，並當場禁止其
    駕駛」，道路交通管理處罰條例第43條第1 項第1 款定有明
    文。而依同條例第63條第1 項第3 款規定，有上開蛇行或以
    其他危險方式駕車之行為者，記違規點數3 點。
三、惟查：
(一)、抗告人甲○○於95年5 月8 日16時30分許，騎乘車牌號碼CL
    5-198 號重型機車，行經高雄市○○路與自強路口，逆向行
    駛，且於騎車過程中，陸續於自強路與青年路口、自強路與
    苓雅路口闖紅燈，以蛇行等危險方式在道路上行駛之事實，
    業據證人張燕庭、高銘隆2 人於原審證述明確，並經警製有
    高雄市政府警察局舉發違反道路交通管理事件通知單1 份附
    卷可按。而證人張燕庭、高銘隆2 人於原審之證述，並無不
    合常理或矛盾之處，其2 人所為證詞業已清楚證述抗告人於
    案發時、地確有逆向行駛、闖紅燈及蛇行等危險方式在道路
    上駕車之交通違規情事。至除上開2 名警員之證詞外，固無
    以錄影或照相等方式所拍攝之車輛違規錄影帶或照片另資證
    明。惟一般警員執行交通勤務，依法並未要求就上開駕車逃
    逸等違規事項必須錄影或拍照存證，且因此等違規情事均發
    生於一剎那之間，除非於案發當時恰有預先錄影或擺設可供
    緊急照相之設備，否則要求值勤警員或舉發機關緊急錄影或
    照相，並須以此為證，亦未免與執行勤務之實況難合。職是
    ，本案雖無違規錄影帶或照片等證據資料另為佐證，但案發
    當時之現場值勤警員亦不失為可資證明之證人身分，且衡諸
    該2 名警員係依法執行公務，其2 人與抗告人並不認識，亦
    無任何嫌隙可言，該2 名警員當不至甘冒涉犯偽證罪之風險
    ，蓄意構陷抗告人有此違規為是。故該2 名警員上述之證言
    應可採信，當堪認定異議人確有上開之違規事實無訛，抗告
    人請求再傳訊該2 證人到庭對質，本院認無再為傳訊之必要
    。
(二)、原法院因而維持原處分機關即交通部公路局高雄區監理所依
    據上開規定，裁罰抗告人12,000元罰鍰，且記違規點數3 點
    （原處分機關95年6 月20日高監營字第裁80-B00000000號違
    反道路交通管理事件裁決書），駁回抗告人之異議，經核並
    無不合。抗告意旨指摘原裁定不當，為無理由，應予駁回。
    又道路交通管理處罰條例雖於94年12月28日修正公布，於95
    年7 月1 日實施，惟上開條文並未修正，自無新舊法比較問
    題，附此敘明。
三、據上論結，應依刑事訴訟法第412 條、道路交通案件處理辦
    法第26條，裁定如主文。
中    華    民    國    95    年    8     月    9     日
                  刑事第六庭  審判長法  官  王憲義
                                    法  官  張盛喜
                                    法  官  李璧君
以上正本證明與原本無異。
不得再抗告。
中    華    民    國    95    年    8     月    9     日
                                    書記官  黃英彥


司法院資訊處製作；財團法人民間司法改革基金會備份。
